【裁判字號】    97,易,1364
【裁判日期】    970619
【裁判案由】    竊盜
【裁判全文】
臺灣板橋地方法院刑事判決              97年度易字第1364號
公  訴  人  臺灣板橋地方法院檢察署檢察官
被      告  甲○○
上列被告因竊盜案件，經檢察官提起公訴（97年度偵字第10390
號），本院判決如下：
    主  文
甲○○竊盜，累犯，處有期徒刑陸月；又竊盜未遂，累犯，處有
期徒刑肆月。應執行有期徒刑捌月。
    事  實
一、甲○○於民國九十二年間因違反毒品危害防制條例案件，經
    臺灣苗栗地方法院以九十二年度訴字第一一二號判決判處有
    期徒刑九月確定，於九十三年十二月一日縮刑期滿執行完畢
    ；復於九十五年間因竊盜案件，經本院以九十五年度簡字第
    七三六三判處有期徒刑四月確定，嗣經裁定減刑為有期徒刑
    二月，於九十六年八月五日縮刑期滿執行完畢（以上於本案
    均構成累犯），猶不知悔改。九十七年三月二十一日上午十
    一時許，甲○○騎乘腳踏車行經臺北縣土城市○○路○段二
    九二巷十二弄三號乙○○及其父親呂學林之住處門前，見該
    處堆放之白鐵製蒸餾飲水機一台（價值約新臺幣三千元）並
    無人看管，認有機可趁，竟意圖為自己不法之所有，竊取該
    台飲水機，並將該飲水機綑綁在上揭腳踏車，得手後即騎乘
    腳踏車離開現場，適為獨自一人在上址住處之乙○○透過屋
    內之監視器（無錄影功能）發現上情。甲○○復於翌日（即
    九十七年三月二十二日）上午十時二十分許，騎乘腳踏車至
    上址乙○○之住處旁邊，其下車正著手竊取而搬動放置該處
    之抽水馬達一台之際，適為乙○○透過屋內之監視器所發覺
    ，立即通知其父呂學林、妹婿黃榮煌衝出屋外，甲○○見狀
    將該抽水馬達棄置後逃離現場，始未得逞，嗣其在土城市○
    ○路○段二九二巷口處遭呂學林、黃榮煌及鄰居合力逮捕，
    並報警到場查獲上情。
二、案經乙○○訴由臺北縣政府警察局土城分局報請臺灣板橋地
    方法院檢察署檢察官偵查起訴。
    理  由
一、證據能力部分：
    查被告對於下列各項證據方法之證據能力均無意見，本院審
    酌各證據方法作成時之情況，認為並無不適當之情事，依刑
    事訴訟法第一百五十九條之五規定，均得作為證據，合先敘
    明。
二、認定犯罪事實所憑之證據及理由：
    訊據被告甲○○固坦承於上揭時間二次前往告訴人乙○○上
    址住處外之事實，惟矢口否認有被訴竊盜之犯行，辯稱：伊
    並沒有竊取乙○○的飲水機，也沒有去搬動他們的馬達，伊
    當時是要去那邊找朋友「阿欽」，不知為何被打云云。惟查
    ：被告於九十七年三月二十一日上午十一時許，在告訴人乙
    ○○上址住處門前，竊取白鐵製蒸餾飲水機一台，復於同月
    二十二日上午十時二十分許，著手竊取放置上址住處旁之抽
    水馬達一台未遂等事實，業據證人即告訴人乙○○於警詢、
    偵查及本院審理中指證歷歷，證人乙○○並明確指證被告就
    是上揭時間至其住處竊取飲水機及抽水馬達之人；此外，並
    有上開抽水馬達原放置、被搬動及失竊現場照片共十七幀在
    卷可稽，復參酌被告供承其於上開時間確有前往上址現場，
    且當時所騎去之腳踏車現仍留在乙○○上址住處等語，而被
    告與證人乙○○彼此間並無任何糾紛或仇隙，衡情證人乙○
    ○亦無甘冒自身觸犯誣告或偽證罪之風險而設詞誣攀被告之
    理，綜上各節，足認證人乙○○前開指證被告竊取飲水機、
    馬達之情節，應非虛妄，自堪以採信。至被告辯稱其當時是
    要去那邊找朋友「阿欽」，並未竊取飲水機，亦未搬動抽水
    馬達云云，惟被告始終未能提出「阿欽」之真實姓名年籍資
    料以供調查，且被告於審理中既供稱其被抓前一天（指九十
    七年三月二十一日）去土城市○○路○段二九二巷十二弄三
    號那邊找朋友阿欽，但找不到阿欽云云，則被告於查獲當日
    卻仍至同一地點尋找阿欽，顯與常情相悖，所辯應係卸責之
    詞，殊難採信。綜上所述，被告所辯情詞，並無足採。本案
    事證明確，被告二次竊盜犯行洵堪認定，應依法論科。
三、論罪科刑：
    核被告甲○○於九十七年三月二十一日竊取上開飲水機之行
    為，係犯刑法第三百二十條第一項之竊盜罪；又其於九十七
    年三月二十二日竊取上開抽水馬達之行為，係犯刑法第三百
    二十條第三項、第一項之竊盜未遂罪。又被告所犯上開竊盜
    罪、竊盜未遂罪之犯行，時間不同，顯見其二次竊盜之犯意
    、行為並不相同，應予分論併罰。又被告前有如事實欄所載
    之犯罪執行完畢紀錄，有臺灣高等法院被告前案紀錄表在卷
    可按，其於刑之執行完畢後五年內，故意再犯本件有期徒刑
    以上刑之二罪，均為累犯，應依刑法第四十七條第一項之規
    定，加重其刑。又被告九十七年三月二十二日竊取上開抽水
    馬達之犯行，已著手於竊盜犯罪行為之實行而不遂，為未遂
    犯，是就被告此部分犯行，爰依刑法第二十五條第二項規定
    減輕其刑，並依法先加後減之。爰審酌被告前有竊盜犯罪之
    科刑紀錄，素行不佳，其犯罪之動機、目的、手段，其竊取
    財物之價值、被害人所受損害，迄未賠償被害人，及被告係
    國中畢業之智識程度（見警詢筆錄記載），暨其犯後否認犯
    行之態度等一切情狀，分別量處如主文所示之刑，並定其應
    執行之刑，以資懲儆。
據上論斷，應依刑事訴訟法第二百九十九條第一項前段，刑法第
三百二十條第一項、第三項，第二十五條第二項、第四十七條第
一項、第五十一條第五款，刑法施行法第一條之一第一項、第二
項前段，判決如主文。
本案經檢察官鄭潔如到庭執行職務。
中    華    民    國    97    年    6     月    19    日
                  刑事第十六庭  法  官  楊志雄
以上正本證明與原本無異
如不服本判決應於送達後10日內向本院提出上訴狀
                                書記官  陳春銘
中    華    民    國    97    年    6     月    19    日
附錄本案論罪科刑法條全文：
刑法第320條
意圖為自己或第三人不法之所有，而竊取他人之動產者，為竊盜
罪，處5 年以下有期徒刑、拘役或5 百元以下罰金。
意圖為自己或第三人不法之利益，而竊佔他人之不動產者，依前
項之規定處斷。
前二項之未遂犯罰之。


司法院資訊處製作；財團法人民間司法改革基金會備份。
